【裁判字號】    89,上易,1641
【裁判日期】    891114
【裁判案由】    傷害等
【裁判全文】
臺灣高等法院臺南分院刑事判決           八十九年度上易字第一六四一號 Ｃ
      上  訴  人
      即  被  告  甲  ○  ○
右上訴人因傷害等案件，不服臺灣臺南地方法院八十九年度易字第一八八二號中華民
國八十九年八月十七日第一審判決（起訴案號：臺灣臺南地方法院檢察署八十九年度
偵字第七一六一號），提起上訴，本院判決如左：
      主      文
上訴駁回。
甲○○緩刑貳年。
      事      實
一、甲○○為乙○○○之配偶，二人平時感情不睦，甲○○因不滿乙○○○搬出住處
    在外租屋居住，竟於八十九年五月二十二日下午六時許，騎機車至臺南市安南區
    和順工業區內德豐公司乙○○○上班處等候，乙○○○下班後，甲○○即邀乙○
    ○○至偏僻處談判，乙○○○急欲連絡其次子陳俊欽到場，但因找不著電話亭，
    甲○○乃騎車載乙○○○至怡安路二段果菜市場前，乙○○○下車後即快步走向
    果菜市場內。甲○○因見乙○○○有意不告而別，隨即基於傷害他人身體之犯意
    ，以拳頭毆打乙○○○右臉頰及右下腹，致受有「右髖骨骨折、右眼瘀血腫脹、
    右下腹瘀血、右橈骨骨折、左大拇指擦傷」等傷害。甲○○將乙○○○送醫稍事
    包紮後即載回安和路家中，由陳俊欽再次將乙○○○載往就醫後，陳俊欽欲將乙
    ○○○載回租屋處，甲○○強力反對，陳俊欽乃稱要報警處理，甲○○又基於恐
    嚇他人安全之故意，揚言如陳俊欽敢報警即要將之打死，並關下鐵門，致陳俊欽
    心生畏懼。甲○○更對乙○○○及陳俊欽二人恐嚇稱：「如乙○○○堅持要離家
    的話即要讓全家人都死光光」，致乙○○○、陳俊欽二人心生畏懼。乙○○○乃
    趁隙跑出安和路住家報警而告查獲。
二、案經乙○○○訴由臺南市警察局第三分局報請臺灣臺南地方法院檢察署檢察官偵
    查起訴。
      理      由
一、訊上訴人即被告矢口否認有何犯行，辯稱：伊未毆打告訴人，是告訴人自己跳車
    造成傷害；其兒子陳俊欽並不在場，無從對其施以恐嚇云云。
二、經查：右揭傷害之事實，業據告訴人乙○○○於警訊時及檢察官偵查中指訴甚詳
    ，並有診斷證明書在卷可稽。恐嚇部分，業經檢察官在偵查中實施隔離訊問，被
    告的兒子陳俊欽到庭陳述甚詳（詳偵查卷第八頁），陳俊欽是被告兒子，當無設
    詞陷害生身父親之理。罪證已臻明確，被告所辯被害人係跳車受傷一節，因被害
    人所受傷害在右臉頰及右下腹，致受有「右髖骨骨折、右眼瘀血腫脹、右下腹瘀
    血、右橈骨骨折、左大拇指擦傷」等傷害。如係跳車受傷，豈有手肘膝蓋等處均
    無受傷，顯與跳車跌傷事實不合，所辯顯係卸責之詞，不足採信，其犯行堪以認
    定。
三、核被告所為，係犯刑法第二百七十七條第一項之傷害罪及同法第三百零五條之恐
    嚇危害安全罪。其先後二次恐嚇犯行，時間緊接，犯罪構成要件相同，顯係基於
    概括犯意反覆為之，為連續犯，依法以一罪論並加重其刑。又被告以一行為恐嚇
    告訴人乙○○○及陳俊欽係一行為侵害數法益，應依刑法第五十五條之規定論以
    想像競合犯。其所犯傷害及連續恐嚇危害安全二罪間，犯意各別，行為互殊，應
    分論並罰。
四、原審以被告罪證明確，因予適用刑法第五十六條、第二百七十七條第一項、第三
    百零五條、第五十五條、第四十一條、第五十一條第五款、罰金罰鍰提高標準條
    例第一條前段、第二條規定，並審酌被告之品性及其犯罪動機、目的、手段、所
    生危害、犯後仍矯言掩飾犯行，迄未向告訴人等道歉，顯然不知悔改等一切情狀
    ，分別就傷害罪部分量處有期徒刑三月；恐嚇罪部分量處有期徒刑三月，併定應
    執行刑有期徒刑五月，及分別諭知如易科罰金均以三百元折算一日之標準，以資
    懲儆。本院經核原判決認事用法，並無不合，量刑亦稱妥適。被告上訴意旨，仍
    執前詞，空言否認犯罪，為無理由，應予駁回。末按被告甲○○前未曾受有期徒
    刑以上刑之宣告，有臺灣高等法院被告全國前案紀錄表可按；又被告與被害人係
    夫妻關係，偶有衝突，惡性非重。歷經此次偵審程序，當知警惕，信無再犯之虞
    。本院因認其所受刑之宣告，以暫不執行為適當，爰併予宣告緩刑二年，以勵自
    新。
據上論斷，應依刑事訴訟法第三百六十八條，刑法第七十四條第一款，判決如主文。
本案經檢察官曾顯智到庭執行職務。
中    華    民    國      八十九      年      十一      月      十四    日
                                  臺灣高等法院臺南分院刑事第五庭
                                      審判長法官  茆    臺    雲
                                            法官  曾    平    杉
                                            法官  李    文    福
右正本證明與原本無異。
不得上訴。
          法院書記官  李    良    倩
中    華    民    國      八十九      年      十一      月     十六     日
附錄本判決論罪法條：
刑法第二百七十七條第一項：傷害人之身體或健康者，處三年以下有期徒刑、拘役或
                          一千元以下罰金。
刑法第三百零五條：以加害生命、身體、自由、名譽、財產之事恐嚇他人，致生危害
                  於安全者，處二年以下有期徒刑、拘役或三百元以下罰金。


司法院資訊處製作；財團法人民間司法改革基金會備份。
